臺灣高等法院臺中分院民事裁定
111年度聲再字第37號

再審聲請人  許麗珠  
            許素珠  
            許麗紅  
            張家仁  
再審相對人  南投縣○○鎮○○

法定代理人  沈春枝  
上列再審聲請人因與相對人等間地上權登記等事件，對於中華民
國111年8月4日本院111年度聲再字第28號所為裁定提起聲請再審
，本院裁定如下：
    主  文
再審之聲請駁回。
再審聲請費用由再審聲請人負擔。 
    理  由
一、按對於確定裁定聲請再審，應於裁定確定時起30日之不變期
    間內提起，此觀民事訴訟法第507條準用同法第500條第1項
    規定自明。經查，本院111年度聲再字第28號確定裁定（下
    稱原確定裁定）於民國111年8月4日裁定，同年8月10日寄存
    於臺中市政府警察局第二分局○○派出所，有送達證書可憑（
    見本院卷第87頁至第93頁），再審聲請人於111年9月8日具
    狀聲請再審（見民事聲請再審狀上之本院收狀日期戳章，本
    院卷第3頁），故本件再審之聲請未逾30日不變期間，合先
    敘明。
二、再審聲請意旨略以：
　㈠原確定裁定已認定再審相對人就本院83年度上字第807號判決
    之敗訴部分（即再審相對人應同意再審聲請人就坐落南投縣
    ○○鎮○○段000地號內如原審判決附圖所示A部分0.0085公頃、
    B部分0.0125公頃土地，重新建築RC造0層樓房使用，下稱系
    爭重建部分）之訴訟標的價額僅新臺幣（下同）17萬544元
    ，依當時之民事訴訟法第466條第1項規定，屬不得上訴第三
    審事件而已判決確定，故本院83年度上字第807號判決係違
    法上訴，再審聲請人已指摘前訴訟程序如何違法，詎原確定
    裁定卻駁回再審聲請，顯然故意不依法判決，係違背法令、
    不生效力。又再審聲請人對於本院110年度聲再字第46號裁
    定聲請再審，已詳列違法之具體事實，原確定裁定僅調取本
    院110年度聲再字第7、36、46號裁定之卷證，係避重就輕、
    不依法判決，有民事訴訟法第496條至第498條規定之再審事
    由。
　㈡原確定裁定有下列再審事由：
　⑴本院83年度上字第807號判決違反民事訴訟法第466條第1項規
    定，最高法院85年度台上字第659號判決消極不適用民事訴
    訟法第481條，並誤用第477條及第478條規定，原確定裁定
    駁回再審聲請，係適用法規顯有錯誤，並違反司法院大法官
    釋字第135號解釋，原確定裁定有民事訴訟法第496條第1項
    第1款規定之再審事由。　
　⑵又本案在前已有本院83年度上字第807號之確定判決，原確定
    裁定係違反第496條第1項第12款規定。
　⑶原確定裁定漏未斟酌足影響於判決之系爭重建部分之訴訟標
    的價額為17萬544元，此係本案再審合法之關鍵，原確定裁
    定有民事訴訟法第497條規定之再審事由。　
　⑷系爭重建部分之訴訟標的價額為17萬544元，最高法院85年度
    台上字第659號判決及之後所有裁判均重大違背法令不生效
    力，均為本案判決基礎，原確定裁定故意不依法裁判而駁回
    再審聲請，有民事訴訟法第498條規定之再審事由。
  ㈢爰聲明：⑴最高法院85年度台上字第659號判決及之後所有判
    決、裁定應予一併廢棄，以回復本院83年度上字第807號判
    決原確定力。⑵再審相對人之上訴駁回，再審相對人應同意
    再審聲請人就坐落南投縣○○鎮○○段000地號其中209平方公尺
    土地，重新建築RC造0層樓房使用。
二、按裁定已經確定，而有第496條第1項或第497條之情形者，
    得準用本編之規定，聲請再審，民事訴訟法第507條固有明
    文。惟對於確定裁定聲請再審，應依民事訴訟法第507條準
    用同法第501條第1項第4款規定表明再審理由，此為必須具
    備之程式。所謂表明再審理由，必須指明確定裁定有如何合
    於法定再審事由之具體情事，始為相當，倘僅泛言有何條款
    之再審事由，而無具體情事者，或僅對前訴訟程序之確定裁
    判有所指摘，而對所聲請再審之確定裁定則未表明有何法定
    再審原因，均難謂已合法表明再審理由。如未表明再審理由
    ，法院無庸命其補正，逕以裁定駁回之（最高法院110年度
    台聲字第1678號裁定參照）。另再審之訴，法院認無再審理
    由，判決駁回後，不得以同一事由，對於原確定判決或駁回
    再審之訴之確定判決，更行提起再審之訴；再審之訴不合法
    者，法院應以裁定駁回之，民事訴訟法第498條之1、第502
    條第1項分別定有明文；依同法第507條規定，對確定裁定聲
    請再審亦準用之。
三、查：
　㈠再審聲請雖主張原確定裁定有民事訴訟法第496條第1項或第4
    97條之再審事由云云（見本院卷第8頁第13頁），然依再審
    聲請人所提民事聲請再審狀所示，再審聲請人係主張本院83
    年上字第807號判決違反民事訴訟法第466條第1項、最高法
    院85年度台上字第659號判決有消極不適用法規之情形，原
    確定裁定駁回再審聲請，有民事訴訟法第496條第1項第1款
    之再審事由（見本院卷第5頁至第13頁），然此僅係就前訴
    訟程序確定裁判之理由所為指摘，並非指明原確定裁定有何
    合於再審理由之具體情事。
　㈡再查，原確定裁定以再審聲請人並未具體指摘本院110年度聲
    再字第46號確定裁定有何適用法規顯不合於法律規定，或與
    司法院現尚有效及大法官會議之解釋，或最高法院現尚有效
    之判決意旨顯然違反，或消極不適用法規等合於民事訴訟法
    第496條第1項或第497條之再審事由，認再審之聲請不合法
    ，而駁回再審之聲請，再審聲請人僅以原確定判決駁回其再
    審之聲請，即屬判決違背法令，而有民事訴訟法第496條第1
    項、第497條之再審事由等語，惟未說明原確定裁定有何適
    用之法規，顯然不合於法律規定，或具體指摘與司法院現尚
    有效及大法官會議之解釋，或最高法院現尚有效之判決意旨
    顯然違反，或消極不適用法規之情形，亦未具體指明原確定
    裁定係構成何款再審事由。
　㈢又按民事訴訟法第497條所稱足影響於判決之重要證物，漏
    未斟酌，係指足以影響判決基礎之重要證物，雖在前訴訟程
    序業已提出，然未經確定判決加以斟酌，或忽視當事人聲明
    之證據而不予調查，或依聲請或依職權調查之證據未為判斷
    而言。再審聲請人主張原確定裁定有民事訴訟法第497條之
    僅為訴訟資料並非證據，與已提出而未經原確定裁定加以斟
    酌之證據有間，再審聲請人執此聲請再審，自無可取。且其
    前開主張，乃係對本院88年度再字第17號裁定、103年度再
    易字第70號裁定、106年度再易第79號、107年度再易字第3
    、28、40、54、85號裁定、108年度再易字第6、32、48號裁
    定、109年度再易字第4、23、68、87號裁定、110年度聲再
    字第7、36、46號裁定之指摘，均係對前訴訟程序確定裁判
    或之前駁回再審之訴、駁回再審聲請之裁判不服之理由，並
    非指明原確定裁定有何合於再審理由之具體情事，參諸前揭
    說明，其再審之聲請仍不合法，應予駁回。
四、據上論結，本件再審聲請為不合法，爰裁定如主文。
中　　華　　民　　國　　111 　年　　9 　　月　　30　　日
　　　　　　　　民事第六庭    審判長法　官  楊熾光
　　　　　　　　　　　　　　　　    法　官  郭玄義
　　　　　　　　　　　　　　　　    法　官  戴博誠
正本係照原本作成。
不得抗告。
　　　　　　　　　　　　　　　　    書記官  張惠彥
中　　華　　民　　國　　111 　年　　9 　　月　　30　　日